【裁判字號】    91,易,3346
【裁判日期】    920213
【裁判案由】    違反保護令罪
【裁判全文】
臺灣高雄地方法院刑事判決                        九十一年度易字第三三四六號
    公  訴  人  臺灣高雄地方法院檢察署檢察官
    被      告  甲○○  男  四.
右列被告因違反保護令罪案件，經檢察官聲請簡易判決處刑（九十一年度偵字第八六
三六號），惟本院旗山簡易庭認不宜以簡易判決處刑，簽移由普通庭改依通常程序審
理，本院判決如左：
    主  文
甲○○違反法院依家庭暴力防治法第十三條所為禁止實施家庭暴力行為及直接騷擾行
為之通常保護令裁定，處有期徒刑貳月，如易科罰金，以參佰元折算壹日。緩刑貳年
，緩刑期間內付保護管束。
    事  實
一、甲○○與乙○○○係夫妻關係，二人間具有家庭暴力防治法第三條第一款所定之
    家庭成員關係。甲○○前因對乙○○○有家庭暴力之行為，經本院於民國九十年
    六月二十一日依家庭暴力防治法第十三條第二項規定核發九十年家護字第五七四
    號民事通常保護令，裁定令其不得對乙○○○實施身體或精神上不法侵害之行為
    ，亦不得直接或間接為騷擾行為。詎甲○○明知上開保護令之內容，竟基於違反
    通常保護令及恐嚇危害安全之犯意，於上開保護令有效期間內之九十一年四月十
    五日下午二時許，在高雄縣三民鄉民生村六鄰大光巷一一四號住處，與乙○○○
    發生爭吵後，竟向其恫嚇稱：「妳離開家庭，否則就殺了妳」等語，而以加害生
    命之事之言語恐嚇乙○○○，使其心生畏懼，致生危害於安全，而為精神上不法
    之侵害行為，違反上開本院所為之民事通常保護令。
二、案經乙○○○訴由高雄縣警察局六龜分局報請臺灣高雄地方法院檢察署檢察官聲
    請簡易判決處刑，惟本院旗山簡易庭認不宜以簡易判決處刑，改依通常程序審理
    。
    理  由
一、右揭事實，業據被告甲○○於本院審理中坦承不諱，核與告訴人乙○○○於警訊
    及本院調查中指訴：被告當時跟伊吵架後有罵伊，並叫伊離開家庭，否則要加以
    殺害，伊當時會害怕等語相符。又被告前因對告訴人為家庭暴力之行為，經本院
    於九十年六月二十一日以九十年家護字第五七四號民事通常保護令，禁止被告對
    告訴人實施身體或精神上不法侵害之行為，亦不得直接或間接對告訴人為騷擾行
    為，且該民事通常保護令有效期間為一年等情，有上開民事通常保護令一份附卷
    可稽，此外，復有高雄縣警察局六龜分局受理家庭暴力案件被害人聯繫查訪表、
    處理家庭暴力案件通報分析表、保護令執行紀錄表、受理家庭暴力案件調查紀錄
    表等在卷可佐，足認被告之自白與事實相符，堪可採為論罪科刑之依據。本件事
    證明確，被告犯行，洵堪認定。
二、按家庭成員間實施身體或精神上不法侵害之行為，即屬「家庭暴力」；又任何打
    擾、警告、嘲弄或辱罵他人之言語、動作或製造使人心生畏怖情境之行為，即屬
    「騷擾」，家庭暴力防治法第二條第一項、第三項分別定有明文。是被告甲○○
    以前揭言語恐嚇告訴人乙○○○，致其心生畏懼，已構成精神上不法之侵害行為
    ，違反本院九十年家護字第五七四號民事通常保護令裁定之內容，核其所為，係
    犯刑法第三百零五條之恐嚇罪及家庭暴力防治法第五十條第一款、第二款之違反
    保護令罪。公訴人認被告所為僅有違反家庭暴力防治法第五十條第二款之內容云
    云，尚有未洽。又通常保護令係依家庭暴力防治法第十三條第二項所為之裁定，
    被告雖有違反同法條規定之數款應處罰裁定內容，仍應認係違反一保護令罪。再
    被告以一行為而犯上開二罪名，應依想像競合犯規定，從較重之違反保護令罪處
    斷。公訴意旨雖未就被告之恐嚇罪部分起訴，然此部分與前揭起訴部分，具有想
    像競合犯之裁判上一罪關係，本院自得併予審究。爰審酌被告與告訴人為夫妻關
    係，不知和睦相處，明知通常保護令之內容，竟以言語恐嚇告訴人，漠視法院所
    為保護令裁定之效力，行為自有可議，惟念及被告犯後已坦認犯行，且未造成告
    訴人更大之損害，告訴人亦當庭表示原諒被告等一切情狀，量處如主文所示之刑
    ，並諭知易科罰金之折算標準，以示懲儆。末查，被告前未曾受有期徒刑以上刑
    之宣告，有臺灣高等法院被告全國前案紀錄表一份在卷可按，其因一時情緒衝動
    ，致罹刑典，經此次科刑判決之教訓後，當能知所警惕而無再犯之虞，本院認其
    所受刑之宣告以暫不執行為適當，爰併諭知緩刑二年，以啟自新。又被告係違反
    保護令罪而受緩刑之宣告，應依家庭暴力防治法第三十條第一項之規定，併於緩
    刑期內宣付保護管束。
據上論斷，應依刑事訴訟法第四百五十二條、第二百九十九條第一項前段，家庭暴力
防治法第五十條第一款、第二款、第三十條第一項，刑法第十一條前段、第三百零五
條、第五十五條、第四十一條第一項前段、第七十四條第一款，罰金罰鍰提高標準條
例第一條前段、第二條，判決如主文。
本案經檢察官李廷輝到庭執行職務。
中      華      民      國      九十二    年      二      月    十三    日
                                  臺灣高雄地方法院刑事第二庭
                                      審判長法  官  莊 崑 山
                                            法  官  葉 啟 洲
                                            法  官  吳 俊 龍
右正本證明與原本無異。
如不服本判決，應於判決送達後十日內，向本院提出上訴狀。
                                            書記官  許 麗 珠
中      華      民      國      九十二    年      二      月    十四    日
附錄本案論罪科刑法條全文：
家庭暴力防治法第五十條：
  違反法院第十三條、第十五條所為之下列裁定者，為本法所稱之違反保護令罪，處
  三年以下有期徒刑、拘役或科或併科新台幣十萬元以下罰金：
  一、禁止實施家庭暴力行為。
  二、禁止直接或間接騷擾、接觸、通話或其他連絡行為‧
  三、命遷出住居所。
  四、遠離住居所、工作場，學校或其他特定場所。
  五、命完成加害人處遇計畫；戒癮治療、精神治療、心輔導或其他治療、輔導。
刑法第三百零五條：
以加害生命、身體、自由、名譽、財產之事，恐嚇他人致生危害於安全者，處二年以
下有期徒刑、拘役或三百元以下罰金。


司法院資訊處製作；財團法人民間司法改革基金會備份。
